---
title: "Churn Modelling Analysis with Extended Metrics"
author: "Your Name"
date: "2025-04-13"
output: html_document
---

```{r setup, include=FALSE}
knitr::opts_chunk$set(echo = TRUE, message = FALSE, warning = FALSE)
```

## 1. Đọc và Chuẩn bị Dữ liệu

Đọc file dữ liệu và kiểm tra cấu trúc.

```{r}
library(readr)
# Đặt thư mục làm việc
setwd("C:/Users/Admin/Trucquanhoadulieu/R-Intro")

# Đọc dữ liệu
df <- read.csv("data/Churn_Modelling.csv")

# Xem vài dòng đầu
head(df)
```

### Kiểm tra cấu trúc dữ liệu

```{r}
str(df)
```

### Kiểm tra giá trị thiếu

```{r}
total_missing <- sum(is.na(df))
cat("Tổng số giá trị thiếu trong dữ liệu:", total_missing, "\n")
```

## 2. Tiền xử lý Dữ liệu

Chuyển các biến phân loại thành factor.

```{r}
# Chuyển các biến thành factor
df$Geography <- as.factor(df$Geography)
df$Gender <- as.factor(df$Gender)
df$NumOfProducts <- as.factor(df$NumOfProducts)
df$HasCrCard <- as.factor(df$HasCrCard)
df$IsActiveMember <- as.factor(df$IsActiveMember)
df$Exited <- as.factor(df$Exited)

# Kiểm tra lại
str(df[, c("Geography", "Gender", "NumOfProducts", "HasCrCard", "IsActiveMember", "Exited")])
```

### Chuẩn hóa các biến số

Chuẩn hóa các biến số bằng Z-score.

```{r}
numeric_vars <- c("CreditScore", "Age", "Tenure", "Balance", "EstimatedSalary")
data_scaled <- df

# Chuẩn hóa
for (var in numeric_vars) {
  data_scaled[[var]] <- scale(df[[var]])
}

# Thống kê trước và sau chuẩn hóa
cat("Thống kê trước chuẩn hóa:\n")
summary(df[numeric_vars])
cat("\nThống kê sau chuẩn hóa:\n")
summary(data_scaled[numeric_vars])
```

### Chọn biến cần thiết

```{r}
selected_vars <- c("CreditScore", "Age", "Tenure", "Balance", "EstimatedSalary", 
                   "Geography", "Gender", "NumOfProducts", "HasCrCard", "IsActiveMember", "Exited")
data <- df[, selected_vars]
head(data)
```

## 3. Trực quan hóa Dữ liệu

### Histogram của các biến số

```{r, fig.width=10, fig.height=8}
library(ggplot2)
par(mfrow = c(3, 2))
for (var in numeric_vars) {
  hist(df[[var]], 
       main = paste("Histogram của", var), 
       xlab = var, 
       col = "skyblue", 
       border = "white")
}
```

## 4. Chia tập Train/Test

Chia dữ liệu thành tập huấn luyện (80%) và kiểm tra (20%).

```{r}
library(caret)
library(e1071)
library(randomForest)
library(class)
library(pROC)
library(ggplot2)

set.seed(123)
split_index <- createDataPartition(data$Exited, p = 0.8, list = FALSE)
train <- data[split_index, ]
test <- data[-split_index, ]
```

## 5. Xây dựng và Đánh giá Mô hình

Chúng ta sẽ tính thêm các chỉ số **Recall**, **Precision**, và **F1-Score** cho từng mô hình, đồng thời trực quan hóa chúng.

### 5.1 Logistic Regression

```{r}
logit_model <- glm(Exited ~ ., data = train, family = "binomial")
logit_pred <- predict(logit_model, newdata = test, type = "response")
logit_class <- ifelse(logit_pred > 0.5, 1, 0)
logit_cm <- confusionMatrix(as.factor(logit_class), test$Exited)

# Tính các chỉ số
logit_metrics <- data.frame(
  Accuracy = logit_cm$overall["Accuracy"],
  Precision = logit_cm$byClass["Pos Pred Value"],
  Recall = logit_cm$byClass["Sensitivity"],
  F1 = logit_cm$byClass["F1"]
)

cat("==== Logistic Regression ====\n")
print(logit_cm)
print(logit_metrics)
```

#### Ma trận nhầm lẫn

```{r, fig.width=6, fig.height=4}
cm_table <- as.data.frame(logit_cm$table)
ggplot(cm_table, aes(x = Reference, y = Prediction, fill = Freq)) +
  geom_tile() +
  geom_text(aes(label = Freq), color = "white") +
  scale_fill_gradient(low = "skyblue", high = "blue") +
  labs(title = "Confusion Matrix - Logistic Regression") +
  theme_minimal()
```

#### Đường cong ROC

```{r, fig.width=6, fig.height=4}
logit_roc <- roc(test$Exited, logit_pred, quiet = TRUE)
plot(logit_roc, main = "ROC Curve - Logistic Regression")
auc_logit <- auc(logit_roc)
cat("AUC:", auc_logit, "\n")
```

### 5.2 K-Nearest Neighbors (KNN)

```{r}
knn_vars <- c("CreditScore", "Age", "Tenure", "Balance", "EstimatedSalary")
train_knn <- train[, knn_vars]
test_knn <- test[, knn_vars]
train_label <- train$Exited
test_label <- test$Exited

knn_pred <- knn(train = train_knn, test = test_knn, cl = train_label, k = 5)
knn_cm <- confusionMatrix(knn_pred, test_label)

# Tính các chỉ số
knn_metrics <- data.frame(
  Accuracy = knn_cm$overall["Accuracy"],
  Precision = knn_cm$byClass["Pos Pred Value"],
  Recall = knn_cm$byClass["Sensitivity"],
  F1 = knn_cm$byClass["F1"]
)

cat("==== K-Nearest Neighbors (K=5) ====\n")
print(knn_cm)
print(knn_metrics)
```

#### Ma trận nhầm lẫn

```{r, fig.width=6, fig.height=4}
cm_table <- as.data.frame(knn_cm$table)
ggplot(cm_table, aes(x = Reference, y = Prediction, fill = Freq)) +
  geom_tile() +
  geom_text(aes(label = Freq), color = "white") +
  scale_fill_gradient(low = "skyblue", high = "blue") +
  labs(title = "Confusion Matrix - KNN") +
  theme_minimal()
```

#### Đường cong ROC

```{r, fig.width=6, fig.height=4}
knn_prob <- knn(train = train_knn, test = test_knn, cl = train_label, k = 5, prob = TRUE)
knn_prob_values <- attr(knn_prob, "prob")
knn_roc <- roc(test_label, knn_prob_values, quiet = TRUE)
plot(knn_roc, main = "ROC Curve - KNN")
auc_knn <- auc(knn_roc)
cat("AUC:", auc_knn, "\n")
```

### 5.3 Support Vector Machine (SVM)

```{r}
svm_model <- svm(Exited ~ ., data = train, kernel = "linear", probability = TRUE)
svm_pred <- predict(svm_model, newdata = test)
svm_cm <- confusionMatrix(svm_pred, test$Exited)

# Tính các chỉ số
svm_metrics <- data.frame(
  Accuracy = svm_cm$overall["Accuracy"],
  Precision = svm_cm$byClass["Pos Pred Value"],
  Recall = svm_cm$byClass["Sensitivity"],
  F1 = svm_cm$byClass["F1"]
)

cat("==== Support Vector Machine ====\n")
print(svm_cm)
print(svm_metrics)
```

#### Ma trận nhầm lẫn

```{r, fig.width=6, fig.height=4}
cm_table <- as.data.frame(svm_cm$table)
ggplot(cm_table, aes(x = Reference, y = Prediction, fill = Freq)) +
  geom_tile() +
  geom_text(aes(label = Freq), color = "white") +
  scale_fill_gradient(low = "skyblue", high = "blue") +
  labs(title = "Confusion Matrix - SVM") +
  theme_minimal()
```

#### Đường cong ROC

```{r, fig.width=6, fig.height=4}
svm_prob <- predict(svm_model, newdata = test, probability = TRUE)
svm_prob_values <- attr(svm_prob, "probabilities")[,2]
svm_roc <- roc(test$Exited, svm_prob_values, quiet = TRUE)
plot(svm_roc, main = "ROC Curve - SVM")
auc_svm <- auc(svm_roc)
cat("AUC:", auc_svm, "\n")
```

### 5.4 Random Forest

```{r}
rf_model <- randomForest(Exited ~ ., data = train, ntree = 100)
rf_pred <- predict(rf_model, newdata = test)
rf_cm <- confusionMatrix(rf_pred, test$Exited)

# Tính các chỉ số
rf_metrics <- data.frame(
  Accuracy = rf_cm$overall["Accuracy"],
  Precision = rf_cm$byClass["Pos Pred Value"],
  Recall = rf_cm$byClass["Sensitivity"],
  F1 = rf_cm$byClass["F1"]
)

cat("==== Random Forest ====\n")
print(rf_cm)
print(rf_metrics)
```

#### Ma trận nhầm lẫn

```{r, fig.width=6, fig.height=4}
cm_table <- as.data.frame(rf_cm$table)
ggplot(cm_table, aes(x = Reference, y = Prediction, fill = Freq)) +
  geom_tile() +
  geom_text(aes(label = Freq), color = "white") +
  scale_fill_gradient(low = "skyblue", high = "blue") +
  labs(title = "Confusion Matrix - Random Forest") +
  theme_minimal()
```

#### Đường cong ROC

```{r, fig.width=6, fig.height=4}
rf_prob <- predict(rf_model, newdata = test, type = "prob")[,2]
rf_roc <- roc(test$Exited, rf_prob, quiet = TRUE)
plot(rf_roc, main = "ROC Curve - Random Forest")
auc_rf <- auc(rf_roc)
cat("AUC:", auc_rf, "\n")
```

## 6. So sánh Các Mô hình

### Bảng so sánh các chỉ số

```{r}
# Gộp các chỉ số
metrics_summary <- rbind(
  cbind(Model = "Logistic Regression", logit_metrics),
  cbind(Model = "KNN", knn_metrics),
  cbind(Model = "SVM", svm_metrics),
  cbind(Model = "Random Forest", rf_metrics)
)

cat("===== So sánh các chỉ số các mô hình =====\n")
print(metrics_summary)
```

### Biểu đồ so sánh Accuracy, Precision, Recall, F1-Score

```{r, fig.width=10, fig.height=6}
library(reshape2)
metrics_melted <- melt(metrics_summary, id.vars = "Model", 
                       measure.vars = c("Accuracy", "Precision", "Recall", "F1"))

ggplot(metrics_melted, aes(x = Model, y = value, fill = variable)) +
  geom_bar(stat = "identity", position = "dodge") +
  labs(title = "So sánh Accuracy, Precision, Recall, F1-Score",
       x = "Mô hình", y = "Giá trị") +
  theme_minimal() +
  scale_fill_brewer(palette = "Set2")
```

### Biểu đồ so sánh ROC Curves

```{r, fig.width=8, fig.height=6}
plot(logit_roc, col = "blue", main = "So sánh ROC Curves")
plot(knn_roc, col = "red", add = TRUE)
plot(svm_roc, col = "green", add = TRUE)
plot(rf_roc, col = "purple", add = TRUE)
legend("bottomright", 
       legend = c("Logistic", "KNN", "SVM", "Random Forest"),
       col = c("blue", "red", "green", "purple"), 
       lwd = 2)
```
























